Inventaris van het archief van het Staatsbedrijf der Posterijen, Telegrafie en Telefonie (PTT): Hoofdbestuur, (1893) 1927-1939 (1953)
Nationaal Archief, Den Haag
- Centraal geregistreerde stukken, A
  - Correspondentie, I
    - Telegrafie, 2
      - Radiotelegrafie, 2.7
        - Radiotelegrammen en bijzondere telegrammen, 2.72
          - Stukken betreffende het invoeren van een afzonderlijke nummering van diensttelegrammen in het verkeer met Italo Radio, 1938, 310; 1 omslag
          - Stukken betreffende de gang van zaken met betrekking tot het uitwisselen van perstelegrammen met het buitenland, 1927, 311; 1 omslag
          - Stukken betreffende toepassing van de bepalingen voor de vermelding "Antwoord Betaald" bij radiotelegrammen, 1927-1939, 312; 1 omslag
          - Stukken betreffende het gebruik van telegrammen met meervoudige bestemming, 1927-1939, 313; 1 pak
          - Stukken betreffende de invoering en uitbreiding van de Ship Letter Telegrammmen, 1933-1939, 314; 1 pak
        - Radiotelegraafdienst, 2.73
          - Stukken betreffende de exploitatie van de radiotelegraafdienst, 1927-1937 (1939).Internationaal radioverkeer, 315; 1 pak
          - Stukken betreffende de exploitatie van de radiotelegraafdienst, 1927-1937 (1939). Reclame voor radioverkeer, 1927-1930, 316; 1 pak
          - Stukken betreffende de exploitatie van de radiotelegraafdienst, 1927-1937 (1939). Reclame voor radioverkeer, 1931-1933, 317; 1 pak
          - Stukken betreffende de exploitatie van de radiotelegraafdienst, 1927-1937 (1939). Acquisitie Holland-radio/jubileum telegraafdienst, 318; 1 omslag
          - Stukken betreffende radiotelegrafie- en radiotelefoniestations aan boord van vliegtuigen, 1927-1939, 319A; 1 pak
          - Stukken betreffende radiotelegrafie- en radiotelefoniestations aan boord van vliegtuigen, 1927-1939, 319B; 1 pak
          - Stukken betreffende het wijzigen van de benaming van het rijkskuststation in "Scheveningen Radio" met ingang van 1 januari 1929, 1928, 320; 1 omslag
          - Stukken betreffende het uitzenden van verkeerslijsten aan schepen door de Belgische, Duitse, Engelse en Nederlandse kuststations, 1928-1931, 321; 1 omslag
          - Stukken betreffende het uitbreiden en verplaatsen van radio-stations, 1932-1939, 322; 1 pak
          - Stukken betreffende de gang van zaken rondom radiotelegrafie- en radiotelefonie scheepsstations, 1927-1929, 323; 1 pak
          - Stukken betreffende het verlenen van een machtiging aan de Nederlandsche Telegraafmaatschappij Holland Radio N.V. voor de aanleg en het gebruik van een zendinrichting te Weiwerd, 1937-1938., 324; 1 omslag
          - Stukken betreffende de uitvoering van het Algemeen Reglement van Washington, 1928-1935, 325; 1 omslag
          - Stukken betreffende het gebruik van een uitseindienst en Hell schrijvers, 1936-1937, 326; 1 pak
          - Stukken betreffende bijzondere regelingen met betrekking tot het verzenden van berichten, 1926-1939, 327; 1 pak
        - Technische installatie, 2.74
          - Stukken betreffende proefnemingen met het Herhaalsysteem Bakker van Duren, 1934-1939, 328; 1 pak
          - Stukken betreffende radiotelegraaf- en radiotelefonie verkeer met schepen, 1927-1939., 329; 1 pak
            Bevat grafieken en geografische overzichten
          - Stukken betreffende een mededeling over de bewaartermijnen en vernietiging van radiotelegrafiebescheiden van de Indische scheepsstations, 1927, 330; 1 omslag
        - Radiotelegraafverkeer, 2.75
          - Stukken betreffende inlichtingen over de concurrentie tussen de kabeltelegrafiedienst en de radiotelegrafiedienst, 1928, 331; 1 omslag
          - Stukken betreffende radiotelegraafverkeer met diverse landen en telegraafmaatschappijen, 1926-1939. Nederlands Oost Indië, 332; 1 pak
          - Stukken betreffende radiotelegraafverkeer met diverse landen en telegraafmaatschappijen, 1926-1939. Curaçao., 333; 1 pak
          - Stukken betreffende radiotelegraafverkeer met diverse landen en telegraafmaatschappijen, 1926-1939. Suriname., 334; 1 pak
          - Stukken betreffende radiotelegraafverkeer met diverse landen en telegraafmaatschappijen, 1926-1939. Argentinië, 335; 1 omslag
          - Stukken betreffende radiotelegraafverkeer met diverse landen en telegraafmaatschappijen, 1926-1939. Algemeen, 336; 1 omslag
          - Stukken betreffende radiotelegraafverkeer met diverse landen en telegraafmaatschappijen, 1926-1939. Overeenkomsten, 337; 1 omslag
          - Stukken betreffende de invoering van beeldtelegrafie, 1927-1931., 338; 1 pak
            Bevat grafieken en geografische kaarten
          - Stukken betreffende de invoering van beeldtelegrafie, 1932-1939., 339; 1 pak
      - Radiotelegrafie en -telefonie, 2.8
        - Stukken betreffende ontvanginrichtingen voor radiotelegrafie en telefonie, 1930-1939, 340; 1 pak
        - Stukken betreffende de controle op het bezit en het gebruik van radio ontvanginrichtingen, 1927-1937, 341; 1 omslag
        - Stukken betreffende de aangifte van radio ontvanginrichtingen, 1930-1937, 342; 1 omslag
        - Stukken betreffende voorschriften voor het gebruik van de radio aan boord van schepen in territoriale wateren, 1927-1938, 343; 1 omslag
        - Stukken betreffende het verlenen van vergunningen voor het gebruik van radio installaties, 1927-1938, 344; 1 pak
        - Stukken betreffende storingen in het radiotelegrafie en telefonie verkeer, 1933-1939, 345; 1 omslag
        - Stukken betreffende radiotelegrafie en telefonie dienst ten behoeve van openbare diensten, 1937-1939, 346; 1 omslag
        - Stukken betreffende het Comité Consultatief International technique des communications Radio electrique (CCIR) en het Comité International RadioMaritime (CIRM), 1928-1939. 1e bijeenkomst CCIR., 347; 1 pak
          Bevat diverse grafieken
        - Stukken betreffende het Comité Consultatief International technique des communications Radio electrique (CCIR) en het Comité International RadioMaritime (CIRM), 1928-1939. 2e bijeenkomst CCIR., 348; 1 pak
        - Stukken betreffende het Comité Consultatief International technique des communications Radio electrique (CCIR) en het Comité International RadioMaritime (CIRM), 1928-1939. 3e bijeenkomst CCIR., 349; 1 omslag
          Bevat diverse grafieken.
        - Stukken betreffende het Comité Consultatief International technique des communications Radio electrique (CCIR) en het Comité International RadioMaritime (CIRM), 1928-1939. 4e bijeenkomst CCIR., 350; 1 omslag
        - Stukken betreffende het Comité Consultatief International technique des communications Radio electrique (CCIR) en het Comité International RadioMaritime (CIRM), 1928-1939. 5e bijeenkomst CCIR., 351; 1 omslag
        - Stukken betreffende het Comité Consultatief International technique des communications Radio electrique (CCIR) en het Comité International RadioMaritime (CIRM), 1928-1939. CIRM., 352; 1 omslag
        - Stukken betreffende de Union Internationale de Radiotelegraphie Scientifique (URSI), 1928-1934, 353; 1 omslag
        - Stukken betreffende het Comité International de la TSF, 1930-1934, 354; 1 pak
      - Militaire telegrafie, 2.9
        - Stukken betreffende militair telegraafverkeer in de oorlog of bij oorlogsgevaar, 1934-1939., 355-358; 2 pakken
          Bevat verslag van de interprovinciale oefening in de luchtbescherming in Groningen, Friesland en Drenthe op 4 april 1938.
          - Algemeen, 355
          - Luchtbeschermingsdienst, 356
          - Industriële verdedigingsvoorbereiding, 357
          - Noodtelegraafkantoren, 358
        - Stukken betreffende de militaire telegraafcommissie, 1927-1930, 359; 1 omslag
        - Stukken betreffende mobilisatie- en waarschuwingstelegrammen, 1927-1939, 360; 1 pak
        - Stukken betreffende het vaststellen van regelingen en instructies voor het verzenden van spoedtelegrammen in buitengewone omstandigheden, 1932-1939, 361; 1 omslag
        - Stukken betreffende de wijziging van de instructie met betrekking tot de telegraaf- en telefoondienst en de wijziging van de rijkstelegraaf en telefoonreglement, 1935, 362; 1 omslag
        - Stukken betreffende de gang van zaken bij de Marine radiodienst, 1928-1939, 363; 1 pak
        - Stukken betreffende de instructie voor militaire autoriteiten en commandanten inzake het voor de vijand onbruikbaar maken van de telegrafische- en telefonische verbindingen, 1928, 364; 1 omslag
        - Stukken betreffende de gang van zaken bij het radiotelegraaf- en telefoonkantoor in oorlogstijd, 1939, 365; 1 omslag
    - Telefonie, 3
      - Organisatie en algemene regelingen, 3.1
        - Stukken betreffende de telefoonautomatisering en districts-vorming, invoering tarieven en hergroepering telefoonnetten, 1931-1939, 366; 1 pak
        - Stukken betreffende wijzigingen en aanvullingen van het "Rijkstelefoonreglement", 1928-1939., 367; 1 pak
          In 1929 wordt het "Rijkstelefoonreglement 1919" ingetrokken onder gelijktijdige vaststelling van een nieuw "Rijkstelefoonreglement 1929"
      - Bijzondere telefoongesprekken, 3.2
        - Stukken betreffende het verlenen van machtiging voor het voeren van regeringsgesprekken alsmede beperking van de bevoegdheid hiervoor, 1927-1939, 368; 1 omslag
        - Stukken betreffende de afwikkeling van bijzondere telefoon-gesprekken Nederland Zwitserland en de regeling van abonnementsgesprekken binnen en buiten Europa, 1927-1932., 369; 1 omslag
          Bevat tevens een reglement voor de behandeling van weerberichten
      - Telefoondienst, 3.3
        - Stukken betreffende de bediening van vouwmachines en de afwikkeling van binnenlands telefoonverkeer, 1928-1938., 370; 1 pak
          Bevat het verslag van een dienstreis naar Zwitserland ter bestudering van het Zwitserse Telefoonbedrijf en een rapport over de concessieverlening v.d. Roemeense Telefoondienst aan de International Telephone and Telegraph Corporation
        - Stukken betreffende de viering d.d. 28-10-1933 van 25 jaar rijksexploitatie van het lokale telefoonnet te Nijmegen, 1933, 371; 1 omslag
        - Stukken betreffende de bespreking van telefoonvraagstukken en de samenwerking van de PTT met gemeentelijke telefoondiensten, 1927-1934., 1 pakN.B.Bevat opgave aan de Postraad van het aantal lokale en interlokale gesprekken, het aantal nieuwe telefoonaansluitingen en het aantal nieuwe huistelefooninrichtingen in het 1e halfjaar van 1930; 372
        - Stukken betreffende besprekingen van de PTT met de Gemeentelijke Telefoondiensten, 1935-1939, 373; 1 pak
        - Stukken betreffende diverse dienstverleningen door de PTT, 1928-1938., 374; 1 pak
          Hier worden o.a. onder verstaan: tijdmeldingen, tellingvrij oproepen telefoonadministratie, inlichtingen
          telefoonnummers internationaal verkeer, invoering informatietoon, verkoop per telefoon, telefoonboodschappendienst, telefonische wekdienst.
          Bevat tekening van de signaalgever voor telefooncentrales
        - Stukken betreffende een proef om de telefoonopenstellingsuren van de hulpburelen gelijk te maken met die van de centraal-burelen, 1929, 375; 1 omslag
        - Stukken betreffende de vestiging en openstelling van telegraaf- c.q. telefoonstations en publieke telefoonstations in diverse Nederlandse gemeenten, 1927-1939, 376; 1 pak
        - Stukken betreffende het plaatsen en uitrusten van automatische incasseerinrichtingen bij particuliere telefoonaansluitingen en het plaatsen en uitrusten van openbare telefooncellen, 1929-1939., 377; 1 pak
        - Stukken betreffende het plaatsen van openbare telefoonstations met automatische incasseerinrichting langs de openbare weg in diverse Nederlandse gemeenten, bij spoorwegstations en bij goederenstations, 1927-1939., 378; 1 pak
        - Stukken betreffende de telefoonaansluitingen van de wijk-kantoren der P en T en het uitrusten van telefooncellen, o.a. ten behoeve van het telefoonverkeer met Nederlands Oost-Indië, 1927-1938., 379; 1 pak
          Telefooncellen werden ook wel spreekcellen genoemd.
        - Stukken betreffende het afsluiten van telefoongesprekken door het toepassen van een belsignaal, 1929-1936., 380; 1 omslag
          Deze signalen werden ook wel afschelsignalen genoemd
        - Stukken betreffende de aanleg van lokale telefoonaansluitingen en de vaststelling van tariefsgebieden, 1929-1939, 381; 1 pak
        - Stukken betreffende telefoonaansluitingen tussen Nederlandse en Duitse grensplaatsen, dienstaansluitingen t.b.v. het technisch personeel der PTT en telefoonaansluitingen van hulppostkantoren en postagentschappen, 1927-1939., 382; 1 pak
        - Stukken betreffende het verzorgen van kerktelefonie, 1928-1937, 383; 1 pak
        - Stukken betreffende het nemen van maatregelen tegen inductie op uurlijnen en het beschikbaarstellen van geleidingen voor radio uitzendingen en voor opnamen op grammofoonplaten, 1928-1939., 384; 1 pak
        - Stukken betreffende het beheer van telefoonnetten, 1927-1932., 385; 1 pak
          Bevat grafieken, verslagen en topografische kaarten.
          Bevat ook stukken m.b.t. gemeentenetten.
          Om de ordening van de stukken binnen de dossiers niet te verstoren is de oorspronkelijke volgorde van de archiefdelen gehandhaafd; hierdoor is de ordening van de inventarisnummers niet strikt chronologisch
        - Stukken betreffende het beheer van telefoonnetten, 1931-1939., 386; 1 pak
        - Stukken betreffende het beheer van telefoonnetten, 1932-1936., 387; 1 pak
          Om de ordening van de stukken binnen de dossiers niet te verstoren is de oorspronkelijke volgorde van de
          archiefdelen gehandhaafd; hierdoor is de ordening van de inventarisnummers niet strikt chronologisch
        - Stukken betreffende het beheer van telefoonnetten, 1933-1938., 388; 1 pak
        - Stukken betreffende het splitsen van streeknetten, 1931-1933., 389; 1 pak
          Bevat topografische kaarten en overzichten.
        - Stukken betreffende het doorverbinden van telefoonverbindingen in sluitingstijd, 1928-1934., 390; 1 pak
          Bevat plattegrond, technische schema's en topografische kaarten
        - Stukken betreffende de uitgifte van naamlijsten voor telefoondiensten, 1927-1936, 391; 1 pak
        - Stukken betreffende het toekennen van vergoedingen voor extra diensten bij calamiteiten, 1929-1933, 392; 1 pak
        - Stukken betreffende het gebruik van wachtwoorden bij de telefoondiensten, 1928-1931, 393; 1 omslag
        - Stukken betreffende telefonisch vergaderen, 1929-1938., 394; 1 omslag
        - Stukken betreffende de autohulp-telefoondienst, 1929-1930., 395; 1 omslag
        - Stukken betreffende de centralisatie van de telefoonadministratie, 1929-1939., 396; 1 pak
          Bevat formulierendiagrammen, en rapport betreffende de telefoonadministratie in verband met de TICO
        - Stukken betreffende de gelegenheid tot telefoneren in sluitingstijd, 1929-1935, 397; 1 pak
      - Telefoonverbindingen, 3.4
        - Stukken betreffende de automatisering van telefoondistricten, 1931-1939., 398; 1 pak
          Bevat topografische kaarten, besluiten, en overzichten van meetpunten
        - Stukken betreffende de automatisering van telefoondistricten, 1935-1939., 399; 1 pak
        - Stukken betreffende de automatisering van het interdistricts telefoonverkeer, 1928-1939., 400; 1 pak
          Bevat topografische kaarten, kostenvergelijking, grafieken en werkplannen
      - Telefoonverkeer binnenland, 3.5
        - Stukken betreffende het telefoonverkeer tussen Park De Kievit te Wassenaar en de Gemeentelijke Telefoondienst Den Haag, 1927-1940., 401; 1 omslag
          Bevat (concept )overeenkomsten
        - Stukken betreffende het telefoonverkeer met diverse landen in het buitenland, 1928-1938., 402; 1 pak
          In eerste instantie zijn de stukken gesorteerd op het tweede land. Bijv. stukken betreffende de verbinding Danzig-Engeland worden dus eerst alfabetisch geordend op Engeland en in tweede instantie op Danzig
        - Stukken betreffende overeenkomsten inzake telefoonverkeer met diverse landen in het buitenland, 1927-1938, 403; 1 pak
        - Stukken betreffende de voorbereiding voor het toelaten van telefoonverkeer met Duitsland, 1927., 404; 1 pak
          Bevat overzichten met uitslagen van proefgesprekken met gemeenten in Duitsland
        - Stukken betreffende de voorbereiding voor het toelaten van telefoonverkeer met diverse landen in het buitenland, 1927-1929., 405; 1 pak
          Bevat overzichten met uitslagen van proefgesprekken met gemeenten in het buitenland
        - Stukken betreffende de voorbereiding voor het toelaten van telefoonverkeer met diverse landen in het buitenland, 1928-1929., 406; 1 pak
        - Stukken betreffende de gedachtenwisseling over dienstonderwerpen met buitenlandse collega's, 1934-1935, 407; 1 omslag
        - Stukken betreffende de administratieve afwikkeling van internationale telefoongesprekken, 1927-1929, 408; 1 omslag
        - Stukken betreffende het onderhouden van telefoonverkeer in de avond en de nacht, 1931-1935., 409; 1 omslag
          Bevat overzichten, staten en grafieken
        - Stukken betreffende het afschaffen van de aantekening van de inkomende interlocale en internationale gesprekken, 1927-1937, 410; 1 omslag
        - Stukken betreffende de statistieken inzake telefoonverkeer, 1927-1936., 411; 1 pak
          Bevat statistieken en verslagen
        - Stukken betreffende het verbreken van telefoonlijnen, 1929-1934., 412; 1 pak
          Bevat verslagen, een circulaire en een statistiek
        - Stukken betreffende het transitverkeer met het buitenland, 1934, 413; 1 omslag
        - Stukken betreffende de afwikkeling van buurtverkeer, 1929-1930., 414; 1 omslag
          Bevat verslagen en een grafiek
      - Radiotelefonie, 3.6
        - Algemene regelingen, 3.61
          - Stukken betreffende de Union Internationale de Radiophonie (Union Internationale de Radiodiffusion), 1927-1935, 415; 1 omslag
          - Stukken betreffende geheime radiotelefonie, 1929-1939., 416; 1 omslag
          - Stukken betreffende de statuten van radiohandelsmaatschappijen en verenigingen, 1930-1933, 417; 1 omslag
        - Radiotelefoon-omroep, 3.62
          - Stukken betreffende het verzorgen van uitzendingen via de zakelijke omroep, 1935-1939., 418; 1 omslag
            Betreft voornamelijk handelsberichten en beursberichten
          - Stukken betreffende radiotelefoonomroep, 1927-1936., 419; 1 omslag
          - Stukken betreffende de doorgifte van reclame uitzendingen door radiodistribuanten, 1930-1937, 420; 1 omslag
          - Stukken betreffende het publiceren van radioberichten, 1928-1937, 421; 1 omslag
          - Stukken betreffende de uitzending van weerberichten door het radiozendstation van het KNMI te De Bilt, 1927-1934, 422; 1 omslag
          - Stukken betreffende de bouw en exploitatie van zenderapparatuur ten behoeve van de Nederlandse Omroep, 1929-1934, 423; 1 omslag
          - Stukken betreffende het gebruik van de omroep zenders te Huizen en Kootwijk door omroepverenigingen, 1933-1939, 424; 1 omslag
          - Stukken betreffende de liquidatie van de zender te Huizen, 1935, 425; 1 omslag
          - Stukken betreffende de oprichting van de N.V. Nederlandsche Omroep Zender Maatschappij NOZEMA, 1934-1935, 426; 1 omslag
          - Stukken betreffende het beheer van de N.V. NOZEMA, 1936-1938, 427; 1 omslag
          - Stukken betreffende de bouw van zenders ten behoeve van de N.V. NOZEMA, 1934-1939, 428; 1 omslag
          - Stukken betreffende de golflengte positie van Nederland, 1937-1938, 429; 1 omslag
          - Stukken betreffende de vaststelling van de huurprijs van zenders (vergoeding per zenduur), 1931-1938, 430; 1 omslag
          - Stukken betreffende het gebruik van radio zenders door vertegenwoordigers van de regering, 1935-1935, 431; 1 omslag
          - Stukken betreffende het gebruik van radio distributie inrichtingen ten behoeve van de luchtbescherming, 1939, 432; 1 omslag
        - Radio-uitzendingen naar het buitenland, 3.63
          - Stukken betreffende radio uitzendingen naar het buitenland, 1927-1939, 433; 1 omslag
          - Stukken betreffende het gebruik van de radio ten gunste van de vrede, 1934-1938, 434; 1 omslag
        - Radiodistributie, 3.64
          - Stukken betreffende de (technische) uitvoering van de radio-distributie, 1931-1937, 435; 1 omslag
          - Stukken betreffende de instelling van een Contact Commissie, die als taak heeft bemiddelend op te treden bij geschillen tussen radiodistribuanten en de bevoegde ambtenaren, inzake toepassing van de technische voorschriften, 1938., 436; 1 omslag
          - Stukken betreffende de exploitatie van de radiodistributie door het Rijk, 1933-1935, 437; 1 omslag
          - Stukken betreffende het verzorgen van de radiodistributie in verschillende gemeenten, 1930-1935., 438; 1 omslag
            Bevat discussie over overname door gemeenten van de exploitatie door het Rijk
          - Stukken betreffende radiodistributie door particulieren, 1927-1930., 439; 1 pak
          - Stukken betreffende radiodistributie door particulieren, 1931-1932., 440; 1 pak
          - Stukken betreffende radiodistributie door particulieren, 1933-sept. 1937., 441; 1 pak
          - Stukken betreffende radiodistributie door particulieren, okt. 1937-1939., 442; 1 pak
          - Stukken betreffende de wijziging van artikel 16 van de Belemmeringenwet Privaatrecht (erkenning openbaar belang van radiodistributienetten), 1930-1932, 443; 1 omslag
            Betreft het al dan niet aanmerken van het radiodistri-butienet als een "openbaar werk"
          - Stukken betreffende de machtigingen aan derden voor het doorgeven van berichten via de draadomroep, 1937., 444; 1 omslag
            Betreft onder meer de controle voorschriften
          - Stukken betreffende het verschaffen van informatie aan de Engelse PTT inzake de distributie van radio-uitzendingen via telefoonlijnen, 1927-1930, 445; 1 omslag
          - Stukken betreffende de oprichting van de Vereniging van leiders van gemeentelijke radiodistributiebedrijven, 1930, 446; 1 omslag
          - Stukken betreffende de gemeentelijke radiodistributie in de gemeenten Alkmaar t/m Arnhem, 1929-1940., 447; 1 pak
            Alfabetisch geordend op naam van de gemeente
          - Stukken betreffende de gemeentelijke radiodistributie in de gemeenten Boxtel t/m 's-Gravenhage, 1929-1940., 448; 1 pak
          - Stukken betreffende de gemeentelijke radiodistributie in de gemeenten Groningen t/m Leiden, 1929-1940., 449; 1 pak
          - Stukken betreffende de gemeentelijke radiodistributie in de gemeenten Limmen t/m Zwolle, 1929-1940., 450; 1 pak
          - Stukken betreffende de controle van radiodistributie inrichtingen, 1928-1932, 451; 1 omslag
          - Stukken betreffende de gemeentelijke radiodistributie in Amsterdam, 1928-1939., 452
            Bevat onder meer de beschikking waarbij een voorlichtings- en advies commissie voor radiodistributie in de gemeente Amsterdam wordt ingesteld. 1 omslag
          - Stukken betreffende de brandalarmeerinrichtingen op radio-distributienetten in verschillende gemeenten, 1930-1939., 453; 1 pak
            Alfabetisch geordend op gemeente
          - Stukken betreffende de voorschriften inzake de controle op radiodistributie, 1932-1936, 454; 1 omslag
          - Stukken betreffende het doorgeven van reclameberichten en grammofoonmuziek door middel van een aansluiting op de gemeentelijke radiodistributie inrichting, 1938, 455; 1 omslag
          - Stukken betreffende de radiodistributie door de N.V. Nozema, 1936-1939., 456; 1 omslag
            Bevat stukken inzake de geldlening aan NOZEMA ten behoeve van de bouw van een radiocentrale te Delft
        - Proefnemingen, 3.65
          - Stukken betreffende proeven met radiotelefonische uitzen-dingen, 1927-1939, 457; 1 omslag
        - Radiotelefoonverkeer buitenland, 3.66